【裁判字號】    99,易,1913
【裁判日期】    991117
【裁判案由】    竊盜
【裁判全文】
臺灣臺北地方法院刑事判決              99年度易字第1913號
公  訴  人  臺灣臺北地方法院檢察署檢察官
被      告  乙○○
上列被告因竊盜案件，經檢察官提起公訴（九十九年度偵字第五
四三七號），本院判決如下：
    主  文
乙○○踰越其他安全設備竊盜，處有期徒刑柒月；又踰越牆垣竊
盜，未遂，處有期徒刑肆月。應執行有期徒刑拾月。
    事  實
一、乙○○意圖為自己不法所有，於民國九十九年一月二十一日
    凌晨零時許，踰越甲○○所經營位於臺北縣新店市○○路四
    十五巷二號之資源回收場鐵門，由鐵門下方空隙進入該資源
    回收場後，徒手竊取甲○○所有之銅線一批（重約三十六公
    斤，起訴書誤撰為三十八公斤，價值約新臺幣【下同】八千
    元），得手後逃離現場。
二、乙○○意圖為自己不法所有，於九十九年二月十九日凌晨四
    時三十五分許，踰越甲○○所經營上開資源回收場圍牆，侵
    入該資源回收場後，正欲下手竊取場內之回收物品時，為甲
    ○○發現報警處理而未遂。
三、案經臺北縣政府警察局新店分局報告臺灣臺北地方法院檢察
    署檢察官偵查起訴。
    理  由
壹、程序方面：
    按被告以外之人於審判外之言詞或書面陳述，除法律有規定
    者外，不得作為證據；又被告以外之人於審判外之陳述，雖
    不符合同法第一百五十九條之一至第一百五十九條之四之規
    定，但經當事人於審判程序同意作為證據，法院審酌該言詞
    陳述或書面陳述作成時之情況，認為適當者，亦得為證據；
    又當事人、代理人或辯護人於法院調查證據時，知有第一百
    五十九條第一項不得為證據之情形，而未於言詞辯論終結前
    聲明異議者，視為有前項之同意，刑事訴訟法第一百五十九
    條第一項及第一百五十九條之五分別定有明文。查本判決下
    列所引用之各項證據方法之證據能力，當事人於本院審判期
    日中均未予爭執，且迄至言詞辯論終結前亦未再聲明異議，
    本院審酌該等言詞陳述及書面陳述作成時之情況，並無不宜
    作為證據之情事，依刑事訴訟法第一百五十九條之五之規定
    ，自得作為證據，合先敘明。
貳、實體方面：
一、事實二之加重竊盜未遂犯行：
    訊據被告乙○○於本院審理時供承不諱（本院卷第三十九頁
    反面、第八十二頁反面），核與證人甲○○於警詢及偵訊時
    之證述情節相符（偵查卷第十二至十四頁、第四十八至四十
    九頁參照），並有現場照片二幀及監視錄影翻拍畫面二紙附
    卷可稽（偵查卷第二十三、二十四頁參照），足認被告自白
    與事實相符，堪以採信。
二、事實一之加重竊盜犯行：
  (一)訊據被告乙○○矢口否認有何加重竊盜犯行，辯稱：九十九
    年一月二十一日當天我人應該在家中，沒有前往被害人甲○
    ○經營之資源回收場行竊云云。
  (二)證人甲○○於警詢證稱：我於九十九年二月十九日凌晨四時
    三十分，發現被告翻牆進入臺北縣新店市○○路四十五巷二
    號資源回收場，因為之前九十九年一月二十一日凌晨一時四
    十九分的監視器有發現竊嫌，我有將那次的資料擷取成照片
    ，經過這次被告翻牆進入，其長像、身影跟我所提供給警方
    的照片一樣，所以我確定九十九年一月二十一日是被告行竊
    ，雖然九十九年二月十九日這次他沒有偷到東西，但是九十
    九年一月二十一日這次我有損失重達三十六公斤、價值現金
    八千元的銅線，被告從鐵門下鑽進資源回收場內，並將錄影
    監視器線路剪斷，所以無法錄到他行竊的過程，當時我一個
    人在裡面，為安全起見，全程在資源回收場貨櫃屋內目視他
    的作案過程等語（偵查卷第十二至十四頁參照）；偵查中證
    稱：九十九年一月二十一日剪掉監視器那次，當時沒有存檔
    只剩下一張照片，被告一直走近監視器，還一直戴著帽子，
    我在貨櫃屋上面，被告應該是用剪刀剪斷監視器線路，當天
    偷了銅線一批三十八公斤，這張照片是他抬頭戴口罩看監視
    器的畫面等語（偵查卷第四十八至四十九頁參照）；本院審
    理中證稱：我經營位在臺北縣新店市○○路四十五巷二號的
    資源回收場，九十九年一月二十一日之前，我們資源回收場
    已經被侵入二、三次，但隔了一段時間就洗掉影像沒有留下
    證據，所以無法指控，九十九年一月二十一日下午三、四時
    ，我查看監視錄影帶的時候發現有人入侵，被告入侵後將監
    視錄影器線路剪斷，我就去查看資源回收場有無東西不見，
    後來發現三十六公斤的裸銅整個不見，銅是放在地磅及櫃檯
    結帳的前方，該處是在屋簷前面，沒有上鎖，九十九年一月
    二十一日這次監視錄影畫面，我兒子有留下一張照片才洗掉
    ，因為覺得報警沒有用，不知道對方是誰，報警好像不會有
    結果，所以就沒有報警，後來九十九年二月十九日我們有報
    警抓到被告，因為我看到的影像被告完全相同，被告都有戴
    鴨舌帽、口罩，身形、體型、輪廓都像，所以我可以確認九
    十九年一月二十一日的竊盜是被告所為，要像被告身高這麼
    高的人很少，我們之前有看過所有的監視錄影畫面，可以用
    我們資源回收場的屋簷來衡量一個人的身高，九十九年一月
    二十一日這張照片顯示的人身高比我還高，我的身高已經一
    百七十七公分等語（本院卷第七十八頁反面至八十一頁反面
    參照），足認證人甲○○之資源回收場於九十九年一月二十
    一日凌晨零時許，遭竊重達三十六公斤、價值約八千元之銅
    線一批，而該次竊嫌身影經監視錄影器錄得結果，證人甲○
    ○指認與被告之身形、體型、輪廓相同，且被告於九十九年
    二月十九日至甲○○之資源回收場行竊為警查獲未遂時之裝
    扮，頭戴鴨舌帽、臉戴口罩，亦與證人甲○○指認九十九年
    一月二十一日竊嫌之裝扮為頭戴鴨舌帽、臉戴口罩相同，另
    依證人甲○○所證可以用資源回收場之屋簷來衡量一個人的
    身高，其身高為一百七十七公分，九十九年一月二十一日竊
    嫌之身高比其還高，而被告身高經本院當庭勘驗結果為一百
    八十一公分（本院卷第八十二頁參照），核與證人甲○○所
    證相符，是以被告有於九十九年一月二十一日凌晨零時許，
    進入甲○○所經營之資源回收場行竊之事實，堪以認定，被
    告所辯，尚難採憑，本件事證已臻明確，被告上開事實一之
    犯行洵堪認定，應依法論科。
三、核被告乙○○就事實一所為，係犯刑法第三百二十一條第一
    項第二款之踰越其他安全設備竊盜罪，就事實二所為，係犯
    刑法第三百二十一條第二項、第一項第二款之踰越牆垣竊盜
    未遂罪。被告於踰越資源回收場圍牆正欲著手竊取財物之際
    ，即被查獲，尚未建立自己的持有支配狀態，其竊盜行為應
    屬未遂，爰依刑法第二十五條第二項規定，按既遂犯之刑減
    輕之。爰審酌被告正值青壯，以運送生鮮蔬果為業，仍欲不
    勞而獲犯下本案，犯後僅坦承部分犯行，態度難認良好，暨
    其所竊財物之數量、價值等一切情狀，分別量處如主文所示
    之刑，並定其應執行刑。
據上論斷，應依刑事訴訟法第二百八十四條之一、第二百九十九
條第一項前段，刑法第三百二十一條第一項第二款、第二項、第
二十五條第二項、第五十一條第五款，判決如主文。
本案經檢察官蔡甄漪到庭執行職務
中    華    民    國    99    年    11    月    17    日
                  刑事第九庭    法  官  徐淑芬
以上正本證明與原本無異。
如不服本判決應於收受送達後十日內向本院提出上訴書狀，並應
敘述具體理由；其未敘述上訴理由者，應於上訴期間屆滿後二十
日內向本院補提理由書（均須按他造當事人之人數附繕本）「切
勿逕送上級法院」。被害人甲○○如對於本判決不服者，應具備
理由請求檢察官上訴，其上訴期間之計算係以檢察官收受判決正
本之日期為準。
                                書記官  劉郅享
中    華    民    國    99    年    11    月    17    日
附錄本案論罪科刑法條全文：
中華民國刑法第三百二十一條
犯竊盜罪而有左列情形之一者，處六月以上、五年以下有期徒刑
：
一、於夜間侵入住宅或有人居住之建築物、船艦或隱匿其內而犯
    之者。
二、毀越門扇、牆垣或其他安全設備而犯之者。
三、攜帶兇器而犯之者。
四、結夥三人以上而犯之者。
五、乘火災、水災或其他災害之際而犯之者。
六、在車站或埠頭而犯之者。
前項之未遂犯罰之。

司法院資訊處製作；財團法人民間司法改革基金會備份。
